【裁判字號】    99,上易,173
【裁判日期】    990319
【裁判案由】    竊盜
【裁判全文】
臺灣高等法院臺南分院刑事判決         99年度上易字第173號
上  訴  人
即  被  告  甲○○
上列上訴人因竊盜案件，不服臺灣臺南地方法院98年度易字第
1619號，中華民國99年1月19日第一審判決（起訴案號：臺灣臺
南地方法院檢察署98年度偵字第15137號），提起上訴，本院判
決如下：
    主  文
上訴駁回。
    理  由
一、按依刑事訴訟法第350條、第361條、第362條、第367條規定
    ，不服地方法院之第一審判決而上訴者，須提出上訴書狀，
    並應敘述具體理由，為上訴必備之程式；其所提出之書狀未
    敘述上訴理由，或僅曾以言詞陳述上訴理由者，均應於上訴
    期間屆滿後20日內補提理由書於第一審法院。第一審法院經
    形式審查，認逾期未補提上訴理由者，應定期間先命補正；
    逾期未補正者，為上訴不合法律上之程式，應以裁定駁回。
    倘已提出上訴理由，但所提非屬具體理由者，則由第二審法
    院以上訴不合法律上之程式，判決駁回。而所謂具體理由，
    必係依據卷內既有訴訟資料或提出新事證，指摘或表明第一
    審判決有何採證認事、用法或量刑等足以影響判決本旨之不
    當或違法，而構成應予撤銷之具體事由，始克當之（例如：
    依憑證據法則具體指出所採證據何以不具證據能力，或依憑
    卷證資料，明確指出所為證據證明力之判斷如何違背經驗、
    論理法則）；倘僅泛言原判決認定事實錯誤、違背法令、量
    刑失之過重或輕縱，而未依上揭意旨指出具體事由，或形式
    上雖已指出具體事由，然該事由縱使屬實，亦不足以認為原
    判決有何不當或違法者（例如：對不具有調查必要性之證據
    ，法院未依聲請調查亦未說明理由，或援用證據不當，但除
    去該證據仍應為同一事實之認定），皆難謂係具體理由，俾
    與第二審上訴制度旨在請求第二審法院撤銷、變更第一審不
    當或違法之判決，以實現個案救濟之立法目的相契合，並節
    制濫行上訴（最高法院97年度台上字第892號、97年度台上
    字第1402號、98年度台上字第2133號、98年度台上字第2158
    號、98年度台上字第2189號、98年度台上字第2204號、98年
    度台上字第4122號、98年度台上字第4196號、98年度台上字
    第4215號、98年度台上字第4225號、98年度台上字第4238號
    、98年度台上字第4304號、98年度台上字第4468號、98年度
    台上字第4476號等判決意旨參照）。又原審法院對上訴書狀
    有無記載理由，為形式上之審查，認有欠缺，且未據上訴人
    自行補正者，固應定期間先命補正。然上訴理由是否具體，
    依96年7月4日刑事訴訟法第361條修正理由三之說明，屬第
    二審法院審查範圍，不在命補正之列。
二、本件被告甲○○不服原判決，提起上訴，上訴意旨略以：上
    訴人為配合政府節能減碳之德政，於災後撿拾污物並送交合
    法單位，乃突發性的撿拾。至所查扣之油壓剪等物品，係為
    阻斷外在阻力（如漂流物、刺物等），何謂加重強盜罪？請
    求依刑事訴訟法之規定重新調查、審理云云。
三、經查：
  (一)本件原判決以上訴人即被告甲○○於警詢、偵查及原審準備
    程序中之自白、證人即被害人乙○○於警詢之證述、扣押物
    品目錄表（扣得油壓剪、斜口鉗各1支）、贓物認領保管單
    各1紙、現場照片8幀為據，認定被告有攜帶兇器竊盜犯行，
    並以被告之前曾受有期徒刑執行完畢後，5年內故意再犯本
    件有期徒刑以上之罪，有累犯之加重事由，且審酌被告為竊
    取電纜線變價謀利，必先將電纜線剪斷，然該電纜線乃農民
    接通抽水馬達，打水灌溉農田，賴以維生之器具，其所竊取
    之電纜線價值雖不高，卻可能對農民造成嚴重之損失，惟念
    其僅國小畢業，所受教育有限，且犯後坦承犯行態度良好等
    一切情狀，量處有期徒刑10月，並認被告為竊盜本件電纜線
    ，豈能不攜帶可以剪斷電纜線之工具？扣案之斜口鉗與油壓
    剪應是被告所有，並用以剪斷所欲竊取之電纜線之工具，依
    法宣告沒收，均已詳敘所憑證據、認定理由及量刑依據。從
    形式上觀察，原判決並無認定事實錯誤、量刑瑕疵或違背法
    令之情形可言。
  (二)被告之上訴理由雖以：其乃為配合政府節能減碳之德政，於
    災後撿拾污物並送交合法單位，乃突發性的撿拾云云。然本
    件被告甲○○對於事實欄所載之犯罪事實，於警詢、偵查中
    、原審時均坦承不諱（見警卷第3頁，偵卷第9頁，原審卷第
    21 頁反面），並經證人即告訴人乙○○於警詢時指訴綦詳
    （見警卷第5至6頁），復有臺南縣警察局玉井分局扣押物品
    目錄表、贓物認領保管單、現場照片8幀等附卷可稽（見警
    卷第10至15頁），堪認被告於原審出於任意性之自白與事實
    相符，應堪採信，此業據原審判決詳細記載認定被告犯罪之
    證據及理由，現被告上訴空言否認上開加重竊盜犯行，顯屬
    事後卸責之詞，殊不足採。
  (三)至被告之上訴理由另以：所查扣之油壓剪等物品，係為阻斷
    外在阻力（如漂流物、刺物等），何來加重強盜罪云云。惟
    按攜帶兇器竊盜，衹須行竊時攜帶客觀上對人之生命、身體
    、安全構成威脅，具有危險性之兇器已足，本件被告持以行
    竊所用之斜口鉗與油壓剪，均係屬金屬製品，該等器械質地
    堅硬，如以之攻擊人體，在客觀上自足對他人之生命身體安
    全構成威脅，具有危險性，自屬刑法第321條第1項第3款所
    稱之兇器無訛。被告認為非屬兇器，容有誤認。
四、綜上，被告所執上訴理由，顯非依據卷內既有訴訟資料或提
    出新事實、新證據，指摘或表明第一審判決有何採證認事、
    用法或量刑等足以影響判決本旨之不當或違法，而構成應予
    撤銷之具體事由。是被告上訴，未敘述具體理由，揆諸上揭
    規定，自屬不合法律上之程式，爰不經言詞辯論，逕予駁回
    。
據上論斷，應依刑事訴訟法第367條前段、第372條，判決如主文
。
中    華    民    國    99    年    3     月    19    日
                  刑事第七庭  審判長法  官  李文福
                                    法  官  顏基典
                                    法  官  陳顯榮
以上正本證明與原本無異。
不得上訴。
                                    書記官  劉岳文
中    華    民    國    99    年    3     月    19    日

司法院資訊處製作；財團法人民間司法改革基金會備份。
